【裁判字號】    98,審易,101
【裁判日期】    980410
【裁判案由】    竊盜
【裁判全文】
臺灣新竹地方法院刑事判決         98年度審易字第101號
公  訴  人  臺灣新竹地方法院檢察署檢察官
被      告  乙○○
                    （另案現在臺灣新店戒治所戒治中）
            丙○○
                    （另案現在臺灣新竹監獄執行中）
上列被告等因竊盜案件，經檢察官提起公訴（98年度偵字第817
號），經被告等於本院準備程序中，就被訴事實為有罪之陳述，
經告知被告等簡式審判程序之旨，並聽取檢察官、被告等之意見
後，經本院進行簡式審判程序，本院判決如下：
    主    文
乙○○犯竊盜罪，累犯，處有期徒刑陸月；又共同犯竊盜罪，累
犯，處有期徒刑陸月。應執行有期徒刑壹年。
丙○○共同犯竊盜罪，累犯，處有期徒刑陸月，如易科罰金，以
新臺幣壹仟元折算壹日。
    犯罪事實
一、乙○○前於民國94年間，因竊盜案件，經臺灣桃園地方法院
    於94年12月1 日以94年度易字第1136號判決判處有期徒刑7
    月，於95年4 月17日縮刑期滿執行完畢。丙○○於93年間，
    因連續施用第一級毒品案件，經本院於93年6 月4 日以93年
    度訴字第204 號判決判處有期徒刑7 月，於94年6 月8 日縮
    刑期滿執行完畢。
二、詎乙○○、丙○○均不知悔改，緣乙○○基於意圖為自己不
    法所有之犯意，於97年10月3 日晚間不詳時點，在新竹縣芎
    林鄉○○○○道附近路邊，見車牌號碼CA-7262 號自用小貨
    車（丁○○所有，已於97年9 月22日下午5 時10分前之某不
    詳時間，在新竹市○○路坤福工地外道路旁遭某不詳人士竊
    取）停放路旁無人看管且車窗遭人打破，即打開車門後以自
    備鑰匙（未扣案）發動後竊取，得手後供己代步使用。嗣乙○○於97年10月4 日上午某不詳時間，駕駛前開竊得自用小
    客車至丙○○位在新竹縣關西鎮錦山里二鄰錦山16號之9之
    住處，由不知情之丙○○駕駛上開自用小貨車外出，於同日
    中午12時許，行經新竹縣竹東鎮○○路○ 段221 巷31弄34號
    新成興企業社時，乙○○、丙○○共同基於意圖為自己不法
    所有之犯意聯絡，停車後進入新成興企業社，徒手竊取甲○○所有之電線60公斤、鋁22公斤、白鐵70公斤、廢電池44公
    斤並均搬至前開自用小貨車上，適新成興企業社負責人甲○○發現遭竊，乙○○、丙○○旋即徒步逃離，甲○○遭竊之
    上開電線60公斤、鋁22公斤、白鐵70公斤、廢電池44公斤因
    而尋回，並報警處理，循線查獲。
三、案經新竹縣政府警察局竹北分局報告臺灣新竹地方法院檢察
    署檢察官偵查起訴。
    理    由
一、程序部分：
    按除被告所犯為死刑、無期徒刑、最輕本刑為3 年以上有期
    徒刑之罪或高等法院管轄第一審案件者外，於前條第1 項程
    序進行中，被告先就被訴事實為有罪之陳述時，審判長得告
    知被告簡式審判程序之旨，並聽取當事人、代理人、辯護人
    及輔佐人之意見後，裁定進行簡式審判程序，刑事訴訟法第
    273條之1第1 項定有明文。本件被告乙○○、丙○○所犯係
    死刑、無期徒刑、最輕本刑為3 年以上有期徒刑以外之罪，
    其於準備程序中就被訴事實為有罪之陳述，經告知簡式審判
    程序之旨，並聽取公訴人及被告等之意見後，本院認為適宜
    進行簡式審判程序，合先敘明。
二、認定被告乙○○、丙○○犯行所憑之各項證據：
（一）被告乙○○、丙○○於警詢、偵查、本院準備及簡式審判
      程序中所為自白認罪之陳述：證明被告乙○○於97年10月
      3日晚間某不詳時間，在新竹縣芎林鄉○○○○道附近路
      邊，見車牌號碼CA-7262號自用小貨車之車窗遭不詳之人
      打破後，以自備鑰匙發動後予以竊得，嗣於翌日上午某不
      詳時間，由被告乙○○駕駛所竊得之上開自用小客車前往
      被告丙○○之住處後，由不知情之被告丙○○駕駛上開自
      用小客車搭載被告乙○○外出，於同日中午12時許，行經
      新竹縣竹東鎮○○路○段221巷31弄34號新成興企業社時，
      渠2人一同下車，進入新成興企業社內竊取被害人甲○○
      所有之電線60公斤、鋁22公斤、白鐵70公斤、廢電池44公
      斤，並均搬至前開自用小貨車上，適遭被害人甲○○發現
      遭竊，被告乙○○即打電話請案外人即證人葉文懷來載渠
      等2 人，渠等2 人並旋即徒步逃離，並乘坐由證人葉文懷
      駕駛之車牌號碼AN-4025 號自用小客車離開現場等語明確
      （見偵查卷第6-12、45-47 頁，本院卷第30、34、37頁）
      。
（二）被害人丁○○於警詢中所為之指述稱：他於97年9月22日
      下午5時10分許，在新竹市○○路坤福工地外之道路旁發
      現車牌號碼CA-7262號自用小貨車遭竊，直至同年10月4日
      中午12時40分許，在新竹縣竹東鎮○○里○○路○段221巷
      路旁之倉庫前尋獲等語（見偵查卷第18頁）。
（三）被害人甲○○於警詢及本院準備程序中指稱：他於97年10
      月4 日中午12時許，發現所經營之新成興企業社之監視器
      有異狀，目擊1 部車牌號碼CA-7262 號自用小貨車停在工
      廠門口，他利用被告乙○○、丙○○未發覺他之際，將上
      開自用小貨車之鑰匙拔下，同時叫來鄰居協助逮捕現行犯
      ，被告2 人拔腿就跑，連脫鞋都留在現場，之後有一部車
      牌號碼AN- 4025號之自用小客車來接應被告2 人逃走等語
      （見偵查卷第24、25頁，本院卷第30頁）。
（四）證人葉文懷於警詢中證稱：他於97年10月4 日中午12時22
      分許，有駕駛車牌號碼AN-4025 號自用小客車前去新竹縣
      竹東鎮○○路○ 段221 巷31弄34號新成興企業社附近載被
      告2 人，這是因為被告乙○○打電話要他前往，但他並無
      參與本案竊盜犯行，也不知道被告乙○○所駕駛之車牌號
      碼CA-7262 號自用小貨車係贓物等語（見偵查卷第14、15
      頁）。
（五）新竹縣政府警察局車輛尋獲電腦輸入單、失車-唯讀案件
      基本資料表各1份、現場照片6張及贓物認領保管單1紙（
      車牌號碼CA-7262自用小貨車業經被害人丁○○領回，見
      偵查卷第20、21-23、27-29頁）。
（六）綜上，本件事證業臻明確，被告乙○○、丙○○上揭犯行
      至堪認定，應依法予以論科。
三、論罪科刑：
（一）核被告乙○○竊取車牌號碼CA-7262號自用小貨車及與被
      告丙○○共同竊取被害人甲○○所有之電線60公斤、鋁22
      公斤、白鐵70公斤、廢電池44公斤等所為，均係犯刑法第
      320條第1項之竊盜罪。
（二）被告乙○○、丙○○就竊取被害人甲○○所有電線60公斤
      、鋁22公斤、白鐵70公斤、廢電池44公斤之部分，有犯意
      之聯絡及行為之分擔，為共同正犯。
（三）被告乙○○所為如上開2竊盜犯行，其犯意各別，時間不
      同，應予分論併罰之。
（四）被告乙○○、丙○○分別有犯罪事實欄一所示前科，有臺
      灣高等法院被告前案紀錄表各1 份附卷可稽，渠等於有期
      徒刑執行完畢5 年內故意再犯本件2 有期徒刑以上之數罪
      ，均為累犯，均應依刑法第47條第1 項之規定加重其刑。
（五）量刑：爰審酌被告乙○○、丙○○均有竊盜前科，已如前
      所述，足徵渠等素行不佳，年輕力盛，不思以正途獲取所
      需，任意侵犯他人財產權益，實不足取，念渠等犯後坦承
      犯行態度尚可，並斟酌所竊之物價值，且均已發還予被害
      人丁○○、甲○○領回等一切情狀，分別量處如主文所示
      之刑，並分別就被告乙○○部分定其應執行之刑及就被告
      丙○○部分暨諭知易科罰金之折算標準，以資懲儆。
四、爰依刑事訴訟法第273 條之1 第1 項、第299 條第1 項前段
    ，刑法第28條、第320 條第1 項、第47條第1 項、第41條第
    1 項前段、第51條第5 款，刑法施行法第1 條之1 ，判決如
    主文。
本案經檢察官王唯怡到庭執行職務
中    華    民    國    98    年    4     月    10    日
                  刑事第九庭    法  官  劉兆菊
以上正本證明與原本無異。
如不服本判決應於收受判決後10日內向本院提出上訴書狀，並應
敘述具體理由。其未敘述上訴理由者，應於上訴期間屆滿後20日
內向本院補提理由書(均須按他造當事人之人數附繕本)「切勿逕
送上級法院」。
中    華    民    國    98    年    4     月    10    日
                                書記官  林兆嘉
附錄本案論罪科刑實體法條全文：
中華民國刑法第320條
 (普通竊盜罪、竊佔罪)
意圖為自己或第三人不法之所有，而竊取他人之動產者，為竊盜
罪，處五年以下有期徒刑、拘役或500元以下罰金。
意圖為自己或第三人不法之利益，而竊佔他人之不動產者，依前
項之規定處斷。
前二項之未遂犯罰之。


司法院資訊處製作；財團法人民間司法改革基金會備份。
